【裁判字號】    88,訴,1301
【裁判日期】    890107
【裁判案由】    公共危險等
【裁判全文】
臺灣桃園地方法院刑事判決                        八十八年度訴字第一三一號
    公  訴  人    臺灣桃園地方法院檢察署檢察官
    被      告    丁  ○
    指定辯護人    本院公設辯護人丙○○
右列被告因公共危險等案件，經檢察官提起公訴（八十八年度偵字第一三三七八號）
，本院判決如左：
        主  文
丁○漏逸煤氣，致生公共危險，處有期徒刑參月，如易科罰金以參佰元折算壹日。
        事  實
一、丁○因不滿向其養父甲○○拿錢花用遭拒，竟心生怨恨，竟於民國（下同）八十
    八年八月二十二日二十二時許，在桃園縣楊梅鎮○○路二０七巷一之一弄十九號
    連棟建築物之住宅內，將廚房內煮食用之煤氣桶搬離廚房並開啟煤氣桶開關使煤
    氣漏逸，致使大量煤氣充斥該住宅內，瓦斯漏逸整個建築物，危害附近住家之安
    全，致生公共危險，且對甲○○恐嚇稱：「要死大家一起死」等語，使甲○○心
    生畏懼，旋為甲○○報警處理，始未發生事故。
二、案經桃園縣警察局桃園楊梅報請臺灣桃園地方法院檢察署檢察官偵查起訴。
        理  由
一、訊據被告丁○固坦承有於右揭時、地將煤氣桶搬至住宅樓頂之事實，惟矢口否認
    有何漏逸瓦斯及恐嚇之犯行，辯稱：伊並無開啟煤氣桶之開關來漏逸煤氣，且將
    煤氣桶搬離廚房之目的僅係欲嚇嚇被害人甲○○而已，伊並無漏逸瓦斯及恐嚇之
    行為云云。惟查：（一）證人乙○○即當天到場之消防隊員對於本院詢問：「當
    天情形」，「是在巡邏接到指揮中心通報有人要放瓦斯，我們到現場處理，甲○
    ○說被告在家放瓦斯要引燃，他家人均跑到巷子口，我們三人即到現場並請消防
    隊去，我們發現被告在二樓頂（即三樓）拿瓦斯桶要往下丟，後來他又抬到四樓
    ，他邊抽煙邊要點瓦斯之樣子，我與同事到屋內查看有無瓦斯，我們與他溝通很
    久，他才下來」；「到屋內有無發現其他瓦斯桶」，「只有他手上拿的那一桶」
    ；「你到屋內有無瓦斯味」，「很淡」；「後來你們溝通，他自己走下來」，「
    是他自己自四樓拿瓦斯桶下來」；「他走下來瓦斯桶是開或關的」，「關的」；
    你確定聞道瓦斯味」，「是」（詳見本院八十八年十一月十九日訊問筆錄），證
    人乙○○與被告並無恩怨，顯無誣陷被告之可能，故被告所辯，並無漏逸瓦斯，
    不足採信。（二）證人甲○○對於警方詢問：「你今因何事前來本所」，「因為
    我養子丁○在自宅內要殺我與他母親，我向警方報案，所以警方請我到所說明」
    ；「於何時何地？用何種方式」，「於八十八年八月二十二日二十二時許，在自
    宅內開啟瓦斯」；「丁○是如何要殺你與他母親？在場人？」，「丁○從小就與
    他母親嫁過來，丁○都不工作，平常都跟我拿錢生活，今天他又跟我拿錢，我不
    肯給他，他告訴我從星期一開始自己負責自己的生活開銷，我就回房間，丁○就
    將瓦斯桶扛進屋內，丁○說：【要死，大家一起死】，當時我與我太太嚇的往屋
    外跑，我小兒子就攔住丁○，我就報警，警方就來現場，當時我與我太太及小兒
    子余文世在場」；「警方到現場時，現場情形如何？」，「當時警方到達時，瓦
    斯味已從屋內散到屋外，消防車也來了，隔壁鄰居都跑出巷子，警方與潘方僵持
    了一個多小時，大約二十三時五十分許丁○才被警方帶出來」；「丁○如此舉動
    你是否害怕？」，「我當時就是心生畏懼才向警方報案要求警方處理」（詳見偵
    查卷第七頁背面、八頁），其雖於偵查、院審理中翻異前詞，顯係親情相連，意
    在迴護被告之詞，以其在警訊之供詞較可採信。綜上所述，被告所辯各節，均係
    卸責之詞，不足採信，本案事証明確，被告犯行堪以認定。
二、按天然瓦斯其燃點高，容易發生火災；且被告所在之建物為連棟住宅，該建物與
    其他建物相連，就公共安全而言，具有不可分性，故被告漏逸瓦斯蔓延整棟建物
    ，隨時均有發生火災之危險，當有致生公共危險。
三、核被告丁○所為，係犯刑法第一百七十七條第一項之罪、第三百零五條恐嚇危安
    罪。被告所犯上開二罪間，有方法結果之牽連關係，為牽連犯，應從一重之漏逸
    氣體罪處斷。爰審酌被告之品行、智識程度、所生危害及所受損害等一切情狀，
    量處如主文所示之刑，並諭知易科罰金之折算標準。另扣案之打火機，被告供稱
    為其吸煙所用之物，並非犯罪所用之物，無法宣告沒收，並此敘明。
四、公訴意旨另以：丁○因不滿向其養父甲○○拿錢花用遭拒，竟心生怨恨，明知引
    燃煤氣者會致生公共危險，竟於八十八年八月二十二日二十二時許，在位於桃園
    縣楊梅鎮○○路二０七巷一之一弄十九號現供人使用之住宅內，將廚房內煮食用
    之煤氣桶搬離廚房並開啟煤氣桶開關使煤氣漏逸，致使大量煤氣充斥該住宅內，
    ，惟於尚未點火引燃時，旋為甲○○報警處理，始未發生火災。因認被告涉有刑
    法第一百七十三條第三項之罪嫌。經查：（一）被告如有放火燒毀建物之故意，
    其早在漏逸瓦斯之時，點燃瓦斯即可，何必又將瓦斯桶搬到三樓、四樓，與消防
    人員對峙，且在對峙當中被告並無打開瓦斯，而僅是拿者瓦斯桶恐嚇大家。（二
    ）被告漏逸瓦斯，乃因被告與養父甲○○發生爭執而欲恐嚇渠等，因此才漏逸瓦
    斯，且如果有放火之故意，其在消防隊到達前即可點燃瓦斯燒毀建物，然其並無
    如此，顯見被告並無放火之故意，其僅是恐嚇之故意。綜上所述，被告所辯，並
    無放火燒毀建物之故意，應可採信。然公訴人認此部份犯行，與前揭起訴部分具
    有牽連犯裁判上一罪之關係，本院遂不另為無罪之諭知。
據上論斷，應依刑事訴訟法第二百九十九條第一項前段，刑法第一百七十七條第一項
、第三百零五條、第四十一條、第五十五條，罰金罰鍰提高標準條例第一條前段、第
二條，判決如主文。
本案經檢察官吳廣莉到庭執行職務。
中      華      民      國       八十九     年    一    月      七      日
                                臺灣桃園地方法院刑事第二庭
                                    法  官  張  益  銘
右正本證明與原本無異。
如不服本判決，應於判決送達後十日內向本院提出上訴狀( 應附繕本 )，上訴於
臺灣高等法院。
                                    書記官   黃文琪
中        華        民        國   八十九   年   一   月    十    日
附論罪科刑依據之法條：
刑法第一百七十七條第一項：漏逸或間隔蒸氣、電氣、煤氣或其他氣體，致生公共
                          危險者，處三年以下有期徒刑、拘役或三百元以下罰
                          金。
刑法第三百零五條
以加害生命、身體、自由、名譽、財產之事恐嚇他人，致生危害於安全者，處二年以
下有期徒刑、拘役或三百元以下罰金。


司法院資訊處製作；財團法人民間司法改革基金會備份。
